臺灣板橋地方法院刑事判決　　　　　　　　　　　　九十一年度訴字第二六二號
　　公　訴　人　臺灣板橋地方法院檢察署檢察官
　　被　　　告　甲○○　男　二.
右列被告因違反毒品危害防制條例案件，經檢察官提起公訴（九十一年度毒偵字第一
五四九、一七○一、一八三九、二○九四、二三八六、三一四七、三四○五號），本
院判決如左：
      主      文
甲○○連續施用第一級毒品，累犯，處有期徒刑捌月，扣案如附表貳編號一至三所示
之海洛因總計玖包均沒收銷燬，葡萄糖粉末貳包、空分裝袋貳拾柒只、分裝鏟子壹把
均沒收；又連續施用第二級毒品，累犯，處有期徒刑陸月，扣案如附表貳編號一至三
所示之安非他命總計陸包均沒收銷燬，應執行有期徒刑壹年，扣案如附表貳一至三所
示之海洛因總計玖包、安非他命總計陸包均沒收銷燬之，葡萄糖粉末貳包、空分裝袋
貳拾柒只、分裝鏟子壹把均沒收。
      事      實
一、甲○○曾偽造文書等案，經本院於民國八十九年三月二十四日分別就恐嚇及偽造
    文書部分，判處有期徒刑五月、三月，經定應執行刑為有期徒刑七月確定，於九
    十年十月五日執行完畢。復曾因施用第二級毒品安非他命案件，經本院以九十年
    度毒聲字第三三五七號裁定送台灣台北看守所執行觀察、勒戒後，認無繼續施用
    毒品之傾向，由臺灣板橋地方法院檢察署檢察官於九十年八月二十八日，以九十
    年度毒偵字第三一四二號不起訴處分確定；猶不知悔悟，明知海洛因及安非他命
    經現行之毒品危害防制條例分列為第一、二級毒品，皆不得施用、持有，復分別
    基於施用海洛因、安非他命之概括犯意，自九十一年三月初某日起至九十一年七
    月七日上午三時許止（應扣除後述為警查獲迄釋放期間），連續在台北縣中和市
    ○○路一九○號十五樓之三朋友處、台北縣中和市○○路五○二號附近、中和市
    ○○街一九九號三樓住處，以將海洛因摻在香煙內吸食或放在注射針筒內施打手
    臂方式，非法施用第一級毒品海洛因多次。另自九十年十二月間起至九十一年七
    月五日某時許止（應扣除後述為警查獲迄釋放期間），在同上處所，以將安非他
    命置放於吸食器內下以火燻烤吸其煙霧方式，非法施用第二級毒品安非他命多次
    。嗣分別於下列時地，陸續為警查獲：（一）九十一年一月十七日二十三時許，
    在台北縣中和市○○路一九○號十五樓之三，為警查獲；嗣甲○○經警移送台灣
    台北地方法院檢察署，經該署檢察官於同日十二時四十二分訊問後飭回。（二）
    九十一年三月十二日十一時二十分許，在台北縣文山區○○街九巷九號六樓樓梯
    間，為警查獲，並自起身上查扣安非他命一包（毛重四點六公克，淨重四公克）
    、海洛因六包及自其所持塑膠袋內查扣非其所有之電子磅秤一台及分裝袋一包；
    嗣甲○○經警移送台灣台北地方法院檢察署，經該署檢察官於同日二十二時七分
    訊問後飭回。（三）九十一年四月十九日二十一時四十分許，在台北縣新莊市○
    ○路一號，為警查獲，並扣得其所有之安非他命一包（毛重○點四九公克，淨重
    ○點三二公克）、海洛因一包（○點一五公克，包裝重○點二五公克）及其所有
    供施用海洛因所用葡萄糖粉末二包、空分裝袋二七只、分裝鏟子一把。嗣甲○○
    經警移送台灣板橋地方法院檢察署，經該署檢察官訊問後，於同年月二十日交保
    一萬元獲釋。（四）九十一年五月二日十七時許，在台北縣中和市○○路五○二
    號附近為警查獲，並扣得其所有之海洛因二包（合計淨重○點七一公克，包裝重
    ○點三六公克、安非他命四包（總計毛重二點九公克，淨重二點一公克）；嗣甲
    ○○經警移送台灣板橋地方法院檢察署，經該署檢察官訊問後，於翌（三）日交
    保一萬元獲釋。（五）九十一年五月十六日二十二四十八分許，與歐能寶同在台
    北縣板橋市○○路二十一巷一號二樓為警查獲，並扣得歐能寶所有供施用安非他
    命所用之吸食器一個、已使用之針筒一支及未使用之針筒十支及白粉一包（經鑑
    定結果無毒品成分）；嗣甲○○經警移送台灣板橋地方法院檢察署，經該署檢察
    官訊問後，於翌（十七）日交保一萬元獲釋。（六）九十一年七月八日十三時三
    十分許，與李崑信、莊淑卿同在台北縣中和市○○街一九九號三樓為警查獲，並
    扣得李崑信所有吸食器吸管七支、吸食器、夾鏈袋各一個；嗣甲○○經本院以九
    十一年度毒聲字第二六八九號裁定送觀察勒戒，認有繼續施用毒品傾向，再經本
    院以九十一年度毒聲字第三二一七號裁定，移送台灣台北戒治所執行強制戒治一
    年。
二、案經台北市政府警察局、台北市政府警察局北投分局、中山分局、中正第一分局
    移送台灣板橋地方法院檢察署檢察官偵查起訴。
    理  由
一、右揭犯罪事實業經被告甲○○坦承不諱，並經證人歐能寶、李崑信、莊淑卿分別
    於警訊時證述：被告確有以針筒注射手臂方式施用海洛因（歐能寶部分）；被告
    確有施用安非他命（李崑信、莊淑卿部分）等情屬實（分見九十一年度毒偵字第
    一八三九號卷─以下簡稱偵查Ａ卷第一四頁第六行；九十一年度毒偵字第二三八
    六號卷─以下簡稱偵查Ｂ卷第一二頁第七行；第一三頁背面第三行）。且被告於
    上揭時地為警查獲後，經警採集尿液送驗結果，尿液分呈安非他命陽性、或安非
    他命及嗎啡陽性反應，並有如附表壹所示鑑驗機關之報告在卷可憑，復有如附表
    貳所示之安非他命十包、海洛因六包及被告所有供施用海洛因所用之葡萄糖粉末
    二包（摻在海洛因中施用）、空分裝袋二七只、分裝鏟子一把（避免過量）等物
    扣案可證。而海洛因於人體內會代謝成嗎啡，因此涉嫌施用海洛因者係檢驗其尿
    液中之嗎啡反應等情，乃為本院職務上已知之事實，故被告前開自白核與事實相
    符。另被告前因施用第二級毒品安非他命案件，經送觀察、勒戒後，認無繼續施
    用毒品之傾向，由臺灣板橋地方法院檢察署檢察官於九十年八月二十八日以九十
    年度毒偵字第三一四二號不起訴處分確定後，復因施用第二級毒品安非他命案件
    ，於九十一年九月十三日經送台灣台北看守所觀察、勒戒後，認有繼續施用毒品
    之傾向，經本院以九十一年度毒聲字第三二一七號裁定，移送台灣台北戒治所執
    行強制戒治，並有台灣台北看守所九十一年十一月六日北所總決字第○九一○○
    ○七二四九號函附觀察勒戒處分執行指揮書、刑事裁定書，有無繼續施用毒品傾
    向證明書、檢察官聲請書等影本；台灣台北戒治所九十一年十一月六日北戒總籍
    字第○九一八○○三七七三號函附戒治處分執行指揮書、裁定等影本；上開不起
    訴處分書列印本（附於九十一年度毒偵字第一七０一號卷─以下簡稱偵查Ｃ卷第
    二五頁）及台灣高等法院全國施用毒品案件紀錄表各一件附卷可參。綜上所述，
    本件事證明確，被告施用海洛因及安非他命之犯行，均堪認定，應予依法論科。
二、按海洛因、安非他命分別屬於毒品危害防制條例第二條第二項第一款、同條項第
    二款規定之第一級毒品及第二級毒品。被告甲○○於檢察官依毒品危害防制條例
    第二十條第二項規定為不起訴之處分後，五年內再施用海洛因及安非他命，核其
    所為，係分別觸犯毒品危害防制條例第十條第一、二項之施用第一、二級毒品罪
    。其先後多次施用海洛因及安非他命犯行，均時間緊接，犯罪構成要件相同，顯
    係基於概括犯意反覆為之，皆應依連續犯規定各論以一罪，並依法分別加重其刑
    。又其持有海洛因及安非他命犯行，各為高度之施用行為所吸收，均不另論罪。
    再被告所犯之施用第一級毒品及施用第二級毒品二罪，犯意各別，行為互異，應
    分論併罰。查被告曾因偽造文書等案，經本院於民國八十九年三月二十四日分別
    就恐嚇及偽造文書部分，判處有期徒刑五月、三月，經定應執行刑為有期徒刑七
    月確定，於九十年十月五日執行完畢，有台灣高等法院檢察署刑案紀錄簡覆表一
    紙在卷可稽，其於五年內再犯本件有期徒刑以上之罪，為累犯，應依刑法第四十
    七條之規定遞加重其刑。爰審酌被告前已有施用毒品之紀錄（見卷附臺灣高等法
    院檢察署刑案紀錄簡覆表），猶不知悛悔，再為本案施用海洛因、安非他命犯行
    ，暨其施用毒品之期間、次數、方式，事後坦承犯行、態度良好等一切情狀，分
    別量處如主文所示之刑，併定其應執行刑，以示懲儆，並冀自新。
三、扣案如附表貳一至三所示總計安非他命六包、海洛因九包均係毒品，應依毒品危
    害防制條例第十八條規定，不問屬於犯人與否，皆應沒收銷毀之。又被告於九十
    一年四月十九日二十一時四十分許，在台北縣新莊市○○路一號，為警查扣之葡
    萄糖粉末二包、空分裝袋二七只及分裝鏟子一把，係被告所有，其中葡萄糖是預
    備摻在海洛因內施用，另分裝袋及鏟子則係供分裝海洛因，以避免施用過量所用
    ，經被告陳明在卷（見本院九十一年十一月二十五日審判筆錄第四頁第十至十二
    行），分別為供犯罪及預備供犯罪所用之物，俱應依刑法第三十八條第一項第二
    款之規定，宣告沒收。另（一）九十一年三月十二日十一時二十分許，在台北縣
    文山區○○街九巷九號六樓樓梯間，為警查扣之電子磅秤一台及分裝袋一包，業
    經被告堅詞否認係其所有，且無證據足認確係其所有，而為供施用或預備供施用
    前開毒品所用之物；（二））九十一年五月十六日二十二時四十八分許，與歐能
    寶同在台北縣板橋市○○路二十一巷一號二樓為警查扣之之吸食器一個、已使用
    之針筒一支及未使用之針筒十支及白粉一包（經鑑定結果無法定毒品成分─見卷
    附法務部調查局調科壹字第○六○○○六二五七號鑑定通知書）等物，均係歐能
    寶所有，業經歐能寶於警訊時供述在卷（見偵查Ａ卷第一三頁背面倒數第一至四
    行），並非被告所有；（三）九十一年七月八日十三時三十分許，與李崑信、莊
    淑卿同在台北縣中和市○○街一九九號三樓為警查扣之吸食器吸管七支、吸食器
    、夾鏈袋各一個，係李崑信所有，業經證人莊淑卿於警訊時證稱在卷（見偵查Ｂ
    卷第一三頁第六行），亦無證據證明係被告所有，且均與被告本件施用毒品犯行
    無關，應在各該人等所涉刑案中處理，故俱不為收之諭知，附敘明之。
據上論斷，應依刑事訴訟法第二百九十九條第一項前段，毒品危害防制條例第十條第
一項、第二項、第十八條，刑法第十一條前段、第五十六條、第四十七條、第三十八
條第一項第二款、第五十一條第五款，判決如主文。
本案經檢察官許景森到庭執行職務
中    華    民    國      九十一      年      十二    月      九      日
                                      臺灣板橋地方法院刑事第五庭
                                          法  官 林 玫 君
右正本證明與原本無異。
如不服本判決，應於判決送達後十日內，向本院提出上訴狀。
                                          書記官 許 清 秋
中    華    民    國      九十一      年      十二    月     十二     日
毒品危害防制條例第十條：
施用第一級毒品者，處六月以上五年以下有期徒刑。
施用第二級毒品者，處三年以下有期徒刑。
毒品危害防制條例第十八條：
查獲之毒品及專供製造或施用毒品之器具，不問屬於犯人與否，均沒收銷燬之。但合
於醫藥或研究之用者，得不予銷燬。
前項合於醫藥或研究用毒品或器具之管理辦法，由法務部會同行政院衛生署定之。
附表壹：
一、九十一年一月十七日二十三時許，為警查獲後，經警採集尿液，送台北市立療養
    院鑑驗結果，呈安非他命陽性反應，有該院九十年一月三○日煙毒尿液檢驗報告
    書附卷可參（見（九十一年度毒偵字第二○九四號卷第二七頁）。
二、九十一年三月十二日十一時二十分許，為警查獲後，經警採集尿液，分送台北市
    立療養院及台灣尖端先進生技醫藥股份有限公司鑑驗結果，呈安非他命及嗎啡陽
    性反應，有該院九十一年四月八日煙毒尿液檢驗報告書及該公司九十一年八月二
    日濫用藥物尿液檢驗報告書附卷可參附卷可參（見台灣台北地方法院檢察署九十
    一年度毒偵字第一六二五號卷第六頁；該署九十一年毒偵字第一九三八號第三頁
    ）。
三、九十一四月十九日二十一時許為警查獲後，經警採集尿液，送台北市立療養院鑑
    驗結果，呈安非他命及嗎啡陽性反應，有該院九十一年五月三日煙毒尿液檢驗報
    告書附卷可參（見台灣板橋地方法院檢察署九十一年度毒偵字第一五四九號卷─
    以下簡稱偵查Ｄ卷第四三頁）。
四、九十一年五月二日為警查獲後，經警採集尿液，送台灣檢驗科技股份有限公司鑑
    驗結果，呈安非他命及嗎啡陽性反應，有該公司九十一年六月六日濫用藥物尿液
    檢驗報告書附卷可參附卷可參（見偵查Ｃ卷第三五頁）。
五、九十一年五月十六日為警查獲後，經警採集尿液，送台灣檢驗科技股份有限公司
    鑑驗結果，呈安非他命及嗎啡陽性反應，有該公司九十一年六月五日濫用藥物尿
    液檢驗報告書附卷可參附卷可參（見偵查Ａ卷第四七頁）。
六、九十一年七月八日為警查獲後，經警採集尿液，送台灣檢驗科技股份有限公司鑑
    驗結果，呈安非他命及嗎啡陽性反應，有該公司九十一年七月二十四日濫用藥物
    尿液檢驗報告書附卷可參附卷可參（見偵查Ｂ卷第三○、三一頁）。
附表貳：
一、九十一年三月十二日為警查扣安非他命一包（毛重四點六公克，淨重四公克─見
    台灣台北地方法院檢察署九十一年度毒偵字第一六二五號卷第九頁鑑驗報告單）
    、海洛因六包；又查扣粉末經法務部調查局鑑驗結果確係海洛因，合計淨重七點
    八七公克，包裝重一點九九公克，純二五點六％，純質淨重一點九七公克，有該
    局九十一年四月二十五日調科壹字第○二○○○五二五八號鑑定通知書一紙附卷
    可參（應為六包，調查局誤載為五包，見本院卷）。
二、九十一年四月十九日為警查扣安非他命一包（毛重○點四九公克，淨重○點三二
    公克）及海洛因一包；又該粉末經送法務部調查局鑑驗結果，確係海洛因，淨重
    ○點一五公克，包裝重○點二五公克，並有該局九十一年七月九日調科壹字第○
    六○○○六二八八號鑑定通知書一紙附卷可參（見偵查Ｄ卷第四五頁）。
三、九十一年五月二日為警查扣安非他命四包（毛重二點九公克、淨重二點一公克─
    見九十一年度毒偵字第一七○一號偵查卷第一五頁）及海洛因二包；又該粉末
    經送法務部調查局鑑驗結果，確係海洛因，合計淨重○點七一公克，包裝重○點
    三六公克，並有該局九十一年六月六日調科壹字第○六○○○六二四七號鑑定通
    知書一紙附卷可參（見偵查Ｃ卷第三八頁）。
